# 【急】求助陈版，关于借款给政府

提问人：一筐猪out 时间：2020-03-13 08:05:32
A公司旁边有块地，土地面积 150 亩。镇政府准备征收该土地，需支付给村民土地补偿款 1000 万元，但政府资金困难，A公司借钱给政府 1000 万元用于支付土地补偿款、征收该土地。
A公司与政府签署了借款协议，协议中规定 等土地出让后，政府会将 1000 万元偿还给A公司。
A公司愿意借钱的原因是：政府与A公司仅仅是口头约定，这块土地会出让给A公司（政府征收完毕后，会招拍挂该土地，但招拍挂只是个形式，这块土地会出让给A公司）。待政府取得A公司缴纳的土地出让金后，再返还 1000万元借款。因政府说这块土地会给A公司，所以A公司才愿意借款给政府。
问题：这 1000 万元是否应在预付账款-预付土地款核算，报表重分类至其他非流动资产？

回答人：chenyiwei
由于没有书面证据，也不能确定最终会获得该土地，以及该款项可充抵土地出让金，故仍应按照相关借款协议确认为其他应收款或者长期应收款，不能作为预付土地款。